臺灣橋頭地方法院民事簡易判決
111年度橋簡字第366號
原      告  林金儒  
訴訟代理人  賴建宏律師(法扶律師)
被      告  李姿瑩  
訴訟代理人  黃笠豪律師
被      告  洪明守  

訴訟代理人  秦睿昀律師
上列當事人間請求損害賠償事件，本院於民國111年9月13日言詞
辯論終結，判決如下：
    主  文
被告洪明守應給付原告新臺幣壹拾萬元，及自民國一百一十一年
六月十三日起至清償日止，按週年利率百分之五計算之利息。
原告其餘之訴駁回。
訴訟費用由被告洪明守負擔六分之一，餘由原告負擔。
本判決關於原告勝訴部分得假執行；但被告洪明守如以新臺幣壹
拾萬元為原告供擔保，免為假執行。
    事實及理由
壹、按「不合於前二項規定之訴訟，得以當事人之合意，適用簡
    易程序，其合意應以文書證之；不合於第一項及第二項之訴
    訟，法院適用簡易程序，當事人不抗辯而為本案之言詞辯論
    者，視為已有前項之合意。」民事訴訟法第427條第2、3項
    定有明文。本件原告原起訴請求被告李姿瑩給付新臺幣（下
    同）40萬元，嗣本於同一基礎事實追加洪明守為被告，並擴
    張聲明為請求被告連帶給付60萬元，已逾應適用簡易程序之
    訴訟標的金額，但當事人均未抗辯而為本案言詞辯論，依上
    開說明仍適用簡易程序。
貳、實體部分
一、原告主張：原告與被告洪明守為夫妻關係（於民國88年9月
    結婚，婚姻關係存續中），洪明守於兩造婚姻關係存續中與
    李姿瑩發展不正常互動關係，原告於110年8月從家中自小貨
    車之行車紀錄器之錄影（下稱系爭錄影）發現被告2人於110
    年8月23日下午4時許在車上共處達半小時（下稱系爭事件）
    ，過程中有眾多接吻、呻吟聲及親密對話（詳如附表），可
    見被告有不尋常親密男女之情，已逾越一般社會通念下男女
    交往分際，屬侵害原告配偶權之侵權行為，原告因此精神痛
    苦萬分，爰依侵權行為之法律關係請求被告連帶給付原告慰
    撫金60萬元等語。聲明：被告應連帶給付原告60萬元，及李
    姿瑩自起訴狀繕本、洪明守自追加書狀繕本送達翌日起至清
    償日止，按週年利率5 ％計算之利息。
二、被告方面：
(一)洪明守以：系爭事件當時被告2人是在車上吃麵、聊天，系
    爭錄影只能聽到聲音，聲音裡面出現的聲音都是吃東西（吃
    麵、滷蛋、芭樂等）的聲音，並非親吻聲，被告並無不正當
    交往等語，資為抗辯。聲明:原告之訴駁回。
(二)李姿瑩以：李姿瑩並不知道洪明守的婚姻、感情狀況，且與
    洪明守並無親密交往行為等語，資為抗辯。聲明:原告之訴
    駁回。
三、本院之判斷：
（一）按因故意或過失，不法侵害他人之權利者，負損害賠償責
       任，故意以背於善良風俗之方法，加損害於他人者亦同
      ； 不法侵害他人之身體、健康、名譽、自由、信用、隱
      私、 貞操，或不法侵害其他人格法益而情節重大者，被
      害人雖 非財產上之損害，亦得請求賠償相當之金額，此
      於不法侵 害他人基於父、母、子、女或配偶關係之身分
      法益而情節 重大者，亦準用之。此觀諸民法第184 條第1
       項、第195 條第1 項前段、第3 項之規定即明。而婚姻
      關係以夫妻共 同生活為目的，夫妻間應彼此尊重，互守
      忠實義務，保持 其共同生活之圓滿、安全及幸福，此種
      關係具有人格之性 質，對配偶雙方均具有重大利益，與
      有配偶之人相姦，乃 干擾或妨害他人夫妻維持婚姻共同
      生活圓滿、安全及幸福 之法益，自屬故意以背於善良風
      俗之方法，不法侵害基於 配偶關係所生之身分法益，且
      情節重大甚明。另按當事人主張有利於己之事實者，就其
      事實有舉證之責任，民事訴訟法第277條前段亦有明定。
      民事訴訟如係由原告主張權利者，應先由原告負舉證之責
      ，若原告先不能舉證，以證實自己主張之事實為真實，則
      被告就其抗辯事實即令不能舉證，或其所舉證據尚有疵累
      ，亦應駁回原告之請求。
（二）原告主張其與洪明守為夫妻關係，被告2人於前揭時間在
      前述車輛共處，系爭錄影即當時之行車紀錄器錄影（鏡頭
      朝外，未拍到人，但有聲音)等事實，有戶籍資料、系爭
      錄影可參，復經本院勘驗系爭錄影無誤（見本院卷第83至
      93頁，內容如附表所示）且未據被告爭執，堪以認定。而
      原告主張被告共同侵害賠偶權，應連帶賠償部分，為被告
      所否認，經查:
   1、依本院勘驗系爭錄影之結果，顯示被告2人當時在車上曾
      出現「親到嘴唇都紅了。」（附表編號B）、「不想放你
      走」（附表編號E）、「破皮了(女）、是我咬的嗎?（男
      ）」（附表編號F）、「我有咬到喔?（男）這不是咬到，
      這是吸到有點皮薄了（女）」（附表編號G）等對話，且
      曾出現「嗯嘛」之明顯親吻聲（附表編號J、K），李姿瑩
      復曾以「哈尼」稱呼洪明守（附表編號I），堪認被告2人
      當時互動親密，且有親吻之行為。被告雖辯稱上述都是吃
      東西的聲音云云，但此與常情不符，也無法解釋吃東西為
      何會有一個人破皮，另一個人詢問是否為其所咬之情形出
      現，以及為何需要發出「嗯嘛」聲音，所辯自難憑採。至
      原告雖主張系爭錄影其餘出現嘴唇聲音部分（即附表其餘
      經編號部分），都是親吻聲云云，但由系爭錄影勘驗結果
      顯示當時車上確有塑膠袋聲音，且被告2人當時有提到吃
      東西、湯壓到等事情，堪認被告當時確實有在車上吃東西
      ，無法排除有部分聲音確實是吃東西所造成，故除了上述
      能夠明確認定屬於親密互動部分外，尚難逕為不利被告之
      判斷。是洪明守在與原告婚姻關係存續中，仍與李姿瑩為
      上述親密行為，顯已超過普通朋友界線，逾越通常兩性社
      交之分際，足以破壞婚姻生活之圓滿、安全及幸福，核屬
      故意以違背善良風俗之方法，不法侵害原告基於婚姻關係
      而享有之配偶身分法益，且破壞原告婚姻關係之美好和諧
      ，原告依侵權行為之法律關係，請求洪明守賠償精神慰撫
      金，自屬有據。
   2、李姿瑩辯稱其不知道洪明守的婚姻狀況等語，核與洪明守
      於本院審理時以證人身分具結後，證稱:其向李姿瑩買茶
      飲十幾年，買飲料時會碰面，李姿瑩也算其客戶，其108
      年間幫李姿瑩作過鐵皮屋，雙方有借貸關係，有時候會聊
      到家裡的事，李姿瑩知道其有小孩，但其不想讓李姿瑩知
      道婚姻狀況，都跟李姿瑩說已離婚，並未據實告知婚姻狀
      況等語相符（本院卷第122至123頁），尚非無稽。原告雖
      主張被告2人認識十幾年，平時有來往，洪明守自陳會與
      李姿瑩講到子女之事，從系爭錄影錄影看起來雙方會天南
      地北聊天，李姿瑩不可能不知道洪明守已有配偶云云，但
      在我國已婚男性隱瞞已婚事實與他人交往之情形，並非罕
      見，若洪明守確實在上開互動來往過程中有意隱瞞，李姿
      瑩即未必能夠得知其已婚事實，故本件依現有事證無法排
      除李姿瑩所辯屬實之可能性，原告又未能提出足以判斷李
      姿瑩知道洪明守已婚之積極證據，自不能僅因李姿瑩所辯
      可能使人主觀上仍有懷疑，即為不利李姿瑩之判斷。
（三）按法院對於慰撫金之量定，應斟酌兩造身分、地位及經濟
      狀況等關係定之。次按慰藉金之賠償須以人格權遭遇侵害
      ，使精神上受有痛苦為必要，其核給之標準固與財產上損
      害之計算不同，然非不可斟酌雙方身分資力與加害程度，
      及其他各種情形核定相當之數額。原告配偶權遭侵害，堪
      認精神上受有相當之痛苦，當得請求洪明守賠償非財產上
      之損害。爰審酌原告於110年間有1筆所得資料，名下有3
      筆財產資料、洪明守110年間無所得資料，名下有22筆財
      產資料，有兩造之稅務電子閘門財產所得調件明細表在卷
      可佐，並考量本件事證所能確認洪明守於上述時間為上揭
      行為之情節、行為態樣、行為期間、對原告身份法益侵害
      之程度，原告與洪明守所述雙方互動、婚姻狀況，及其他
      一切情狀，認原告請求之精神慰撫金應以10萬元為適當，
      逾此金額之請求，尚屬過高，應予駁回。
四、從而，原告主張洪明守應給付原告10萬元，及自追加狀繕本
    送達翌日即111年6月13日起（本院卷第65頁）至清償日止，
    按週年利率5%計算之利息，為有理由，應予准許，逾此範圍
    之請求，則無理由，應予駁回。
五、本件原告勝訴部分係就民事訴訟法第427 條訴訟適用簡易程
    序所為被告敗訴之判決，依同法第389 條第1 項第3 款規定
    ，應依職權宣告假執行，並依同法第392 條第2 項規定，依
    職權宣告洪明守如預供擔保後，免為假執行。
六、本件事證已臻明確，兩造其餘主張陳述及所提之證據，經審
    酌後於本件判決結果無影響，爰不逐一論述，附此敘明。
七、訴訟費用負擔之依據：民事訴訟法第79條。
中　　華　　民　　國　　111 　年　　9 　　月　　29　　日
                  橋頭簡易庭  法      官    呂維翰
以上正本與原本相符。
如不服本判決，應於送達後20日內，向本院提出上訴狀並表明上
訴理由，如於本判決宣示後送達前提起上訴者，應於判決送達後
20日內補提上訴理由書（須附繕本）。
中　　華　　民　　國　　111 　年　　9 　　月　　29　　日
                              書  記  官    薛如媛
附表
內文 編號 【檔名1253】 2021/8/23  16：16：51 畫面一開始畫面正中央停了一台灰綠色自小客車。  2021/8/23  16：17：06 碰！(關車門的聲音) 一名男子反戴鴨舌帽、戴眼鏡、口罩，自畫面左側走至右側。  2021/8/23  16：17：12 喀…陸續出現物品敲擊雜音。  2021/8/23  16：17：25 有講話的聲音、開車門的聲音、塑膠袋等雜音。  2021/8/23  16：17：42 一名男子聲音：好，OK。  2021/8/23  16：17：44 男子自畫面右側走回左側，隨後又出現關門聲。   【檔名1254】 2021/8/23  16：17：53 一名女子聲音：喔…我要吐暈了，很熱！  2021/8/23  16：17：58 男子：這個…好！ 隨後一個鋁箔遮陽墊出現在畫面中，將車內與車外擋住。  2021/8/23  16：18：17 女子細碎、呼吸急促兩聲、「阿」一聲。  2021/8/23  16：18：35 出現用嘴唇扎嘴巴的聲音。  2021/8/23  16：18：40 女子：超亮的…在想到底…嘖！  【檔名1255至1264】 聊天內容均為被告子女之病情，提及榮總、生物科技針、發炎指 數、自體免疫等。   【檔名1265】 2021/8/23  16：28：29 有一個聲音出現，但光從這個聲音無法確認是否就是原告所說的 接吻聲。  2021/8/23  16：28：42 女子：嗯，親到嘴唇都紅了。  2021/8/23  16：28：48 女子發出「阿！」的聲音，聲音很輕不像是受到驚嚇的叫聲。  2021/8/23  16：28：54 男子聲音(聽不清楚說什麼)，繼續發出嘴唇聲音。 女子：你禮拜三準備好了嗎？ 男子：我現在早鳥已經來不及了，變成要去訂回程的，我還沒下 載app，所以我等一下回去睡一下，我再開始弄那個… 女子：下載app，你說那個高鐵的嗎？ 男子：對阿！他早鳥有六折，八…  【檔名1266】 2021/8/23  16：29：16 男子：八九折… 女子：就直接去7-11呀！ 男子：來不及，他說要提早五天以上。 女子：7-11也可以買啊。 男子：對呀，我知道！ 女子：7-11可以買高鐵票呀，就不管早晚鳥，去7-11買票買一買 (閩南語)，然後直接拿票去… 男子：結帳。 女子：跟長榮那個…立榮一樣結帳啊！這樣比較簡單，不然你等 一下用半天，等一下又驗不到(閩南語)。 男子：笑聲。 女子：我很擔心，啊…我老公要抓狂了(閩南語)…。  2021/8/23  16：29：53 嘴唇聲音，女子：嗯。 繼續出現嘴唇聲音。  2021/8/23  16：30：07 女子：嗯哼哼(高低音調聲)，我要說話啊，我說，你要用手機ap p的啊，都要信用卡結帳。  檔名1267 2021/8/23  16：30：16 男子：我還…我還可以開卡啊，我那一張卡就是信用卡。 女子：喔那個… 男子：雖然我的信用還沒恢復…笑聲。  2021/8/23  16：30：27 嘴唇聲音。 男子：快了。好了你趕快回去，我怕你那邊很難交代，雖然…深 吸一口氣…不想放你走。  2021/8/23  16：30：35 女子：你是哮喘喔(閩南語)，靠，壓到了你看！那湯他給的！ 男子：好，愛就在這(聽不清楚) 女子：要啊，當然要啊，當然就不拿啊 男子：這是要幹嘛的？…(聽不清楚)  2021/8/23  16：30：51 女子：破皮了對不對？ 男子：怎麼樣？你擦口紅啦，幫你擦個口紅啦。 女子：不要，破皮了。 男子：沒有破皮啦，哪有？沒有啦，是我咬的嗎？不是啦，我沒 有啦，真的有血嗎(閩南語)？ 女子：就…很淡…這地方怪怪的。  檔名1268 2021/8/23  16：31：17 女子：哼哼嗯嗯(發出音調高低的聲音)。 男子：我有咬到喔？ 女子：這不是咬到，這是吸到有點皮薄了。(笑聲) 男子：角質不見了，哈哈哈哈哈哈！ 女子：皮薄了…  2021/8/23  16：31：33 聊天吃東西  【檔名1269~1270】 內容：聊天吃東西。  【檔名1271】 2021/8/23  16：34：13 男子：真的啦！做那個沒用。不是啦！不是說那個沒用，我是說 他已經漏了，就讓他漏了吧。 女子：啊你不要別別別不要再把他弄的…我是怕你沾到手(閩南 語)。 男子：對啦，我反正回去還很多要處理(閩南語)，那些東西都沒 有就定位啊！ 女子：還是你要先吃了？好了看你。  2021/8/23  16：34：31 男子：好啊，你要看我吃… 女子：啊！(大聲)沒沒沒…沒有！ 男子：你要陪我吃，你陪我我就吃！ 女子：我餵你好不好！哈哈哈！ 男子：好，那更好！ 女子：啊哈… 男子：我怕你趕著要回去！ 女子：好了，你趕快用一用，我是真的要回去了，我等一下…還 要先去(閩南語)… 男子：我怕你無法交代(閩南語)。 女子：不是交代…  2021/8/23  16：34：50 嘴唇聲音（輕微聲音）。  2021/8/23  16：34：57 女子：是…不是交代的問題，是…很多事情我回去我要處理，很 多菜回去我要收尾，你知道嗎？(閩南語) 男子：菜？你說那些茶？(閩南語) 女子：茶(閩南語)！譬如說，有的茶他沒泡到的東西，我要收拾 ！(閩南語)  【檔名1272~1275】 內容：聊被告店裡人事物  【檔名1276】 2021/8/23  16：38：26 男子：玩大啊！要從小的開始玩！ 女子：對！我說你不能玩太大，我說他大概多少？我說我當初三 萬塊而已啊，那我玩三萬的，我說你要搞清楚他的遊戲規則！不 要一頭亂栽下去，亂來一通！我說這種東西，因為我們錢都很少 ，我們要很小心、很小心、很小心、很小心，哈尼我在跟你講那 19萬他都有聽到！媽呀！他一直在聽我講話！我講很小聲了！對 不對…他連那19萬他都有聽…喔！那筆錢是我本來就有的，啊我 只是說我有融資的部分我要先提出來預備，萬一他有什麼狀況的 話我隨時可以補進去，我不會讓他斷頭！啊現在我已經賣掉我已 經賺到錢了，這筆錢我就要再放回去我的保險裡面。  2021/8/23  16：39：11 女子：嗯…那別弄，我那有夠粗…看(閩南語) 男子：我臉也很粗(閩南語)。 女子：這裡比較粗！教育一下(閩南語)，哈哈哈…嗯嘛(親吻聲)。   【檔名1277】 2021/8/23  16：39：27 女子：嗯…  2021/8/23  16：39：33 男子：看我們兩個就好好的，就是那個通話品質太爛…厚… 女子：不是啊！你的執著不知道在哪裡啊！蛤？嗯嘛！(親吻聲) 女子：沒有，嗯…那時候…遮陽(音譯)。 男子：我看到你什麼都好。  2021/8/23  16：39：50 嘴唇聲音。  2021/8/23  16：39：52 女子：哼哼嗯嗯(聽不清楚)  2021/8/23  16：39：57 女子：對不對？ 男子：沒有，我被某些東西給屏蔽了，訊息不清晰，然後…轉達 會落差…然後落差就變摩擦…摩擦我就被處置了…哈哈哈哈哈哈 哈！ 女子：誰處置誰還不知道！拜託，我在等你拿東西，我心裡想我 到底在幹嘛！ 男子：…我知道你那邊…(聽不清楚)…嘖。 女子：很晚了！  【檔名1278】 2021/8/23  16：40：28 嘴唇聲音。 男子：你的那些時間不要浪費…(聽不清楚)…繼續發出嘴唇聲音。  2021/8/23  16：40：39 女子：太久了…哈哈哈哈哈！我走啦！ 男子：好舒服喔！ 女子：呵呵呵… 男子：我要吃… 女子：呵(深吸氣)…哎呀…不走(閩南語)…(後面聽不清楚) 男子：切瓜機啊…哈哈！  2021/8/23  16：41：03 嘴唇聲音。  2021/8/23  16：41：14 女子：呀啊！嘴唇聲音。哼…受不了… 男子：好了…好啦…我們現在先連線… 女子：公園ㄟ！ 男子：對啊！先連線… 女子：拔剌ㄟ！ 男子：真的嗎？(閩南語) 女子：來來來…  【檔名1279~1285】 內容：女子提到這是台灣的土芭樂（台語）。 閒聊交談。  2021/8/23  16：45：03 有人把畫面中的遮陽版移除。  【檔名1286】 繼續閒聊，氣氛很歡樂  2021/8/23  16：46：29 有車門聲。 2021/8/23  16：46：50 從玻璃反光看起來有人影在動。  影片結束。                        A          B     C               D           E        F     G                       H            I       J       K              L          M